【裁判字號】    94,上易,626
【裁判日期】    950111
【裁判案由】    傷害
【裁判全文】
臺灣高等法院刑事判決
上  訴  人
即  被  告  甲○○
選任辯護人  蔡惠子律師
            莊立群律師
上  訴  人
即  被  告  乙○○
選任辯護人  蕭佳灶律師
上列上訴人因傷害案件，不服臺灣臺北地方法院93年度易字第37
5號判決，中華民國94年3月11日第一審判決（起訴案號：臺灣臺
北地方法院檢察署93年度偵字第428 號，及併案審理案號：臺灣
臺北地方法院檢察署93年度偵字第1577號），提起上訴，本院判
決如下：
    主  文
上訴駁回。
甲○○、乙○○，均緩刑貳年。
    事實及理由
一、本案經本院審理結果，認第一審以上訴人即被告甲○○、乙
    ○○均係犯刑法第277條第1項之傷害罪，各判處有期徒刑
    月，並均諭知易科罰金折算之標準為300元折算1日，認事用
    法及量刑均無不當，應予維持，並引用第一審判決書記載之
    事實、證據及理由（如附件）。
二、被告甲○○上訴意旨略以：我並沒有動手毆打乙○○，乙○
    ○當時未受有手臂脫臼的傷害，乙○○有習慣性脫臼，其傷
    非我造成，且我有嚴重糖尿病症，引發多發性神經病變及椎
    尖盤脫出併肌病變等嚴重病情，不可能將乙○○毆打至手臂
    脫臼云云。惟查：被告甲○○有於原審判決事實欄一所載之
    時地，基於傷害之犯意毆打乙○○左肩部，致乙○○因而受
    有左肩關節脫臼傷害之事實，業據告訴人乙○○於原審結證
    在卷，並經證人即於當日到場處理本案之警員吳瓊琳於原審
    結證證實其至現場處理時確有目擊告訴人乙○○手部有脫臼
    之情形無訛，且經原審調閱告訴人乙○○於事發當日之急診
    病歷，其內略載稱：乙○○主述「剛與人打架，現左手痛，
    疑脫臼」、受傷原因「被打」，經醫師診斷之結果為「左肩
    關節脫臼」等語，該病歷所附之醫院實驗室資料表及手術室
    紀錄表亦顯示乙○○當日左肩關節半脫位或脫臼之情形甚為
    顯著，是應足證告訴人乙○○所為之指證係屬事實。被告甲
    ○○雖以其有糖尿病無力攻擊云云置辯，惟查：被告甲○○
    於原審提出之病歷資料，上僅載明其有左手麻痺之情形，並
    非其被指訴用以毆打乙○○之右手有麻痺之現象，再參以被
    告甲○○於原審審判期日曾供稱：「（之後被告乙○○是如
    何停止打你？）第一次停止是我抓住他的大鎖，他告訴我說
    他的背包裡面有刀，叫我後退三步，我有後退，他又繼續打
    我。後來我又抓住乙○○的大鎖，後來警察就過來了」、「
    （你如何兩次抓住他的大鎖？）就是用雙手抓住」、「（你
    如何有這樣的力氣抓住他的大鎖？）還是有力氣，我提東西
    都還可以」等語，益見被告甲○○於當時並非如其所云渾身
    無力，是其辯稱其無法造成乙○○左肩關節脫臼云云，核屬
    無據，被告甲○○確有毆打告訴人乙○○之犯行，應堪認定
    。
三、被告乙○○上訴意旨略以：我是因左手脫臼無法反擊，才用
    大鎖打他，我主張正當防衛，並請求從輕量刑云云。惟查：
    被告乙○○有於原審判決事實欄一所載之時地，基於傷害之
    犯意，持機車大鎖毆打甲○○頭部及身體，致甲○○因此受
    有頭部外傷、頭皮撕裂傷（3×0.6×0.4公分、3×0.4×0.4
    公分)、下嘴唇撕裂傷（0.8×0.6×0.4）、前胸壁挫傷等傷
    害之事實，亦據告訴人甲○○於本院結證在卷，被告乙○○
    於警詢及偵、審中亦坦承有在遭甲○○毆打致其左肩脫臼後
    持機車大鎖毆打甲○○成傷等語明確，並有馬偕紀念醫院甲
    種診斷證明書一紙附卷可稽，足證被告乙○○確有為此一傷
    害犯行。再觀以告訴人甲○○因遭被告乙○○毆打而受有頭
    部外傷、頭皮撕裂傷（3×0.6×0.4公分、3×0.4×0.4公分
    ）、下嘴唇撕裂傷（0.8×0. 6×0.4）、前胸壁挫傷等多處
    傷害，傷處非僅一處，亦見被告乙○○當時並非基於單純為
    排除甲○○侵害之防衛意思而為攻擊行為，而顯有報復之傷
    害犯意，其始會有持物持續攻擊告訴人甲○○身體多處之舉
    ，被告乙○○尚不得主張正當防衛，其本案傷害犯行亦臻明
    確，堪以認定。
四、綜上，被告二人上訴意旨仍執陳詞皆否認成立傷害犯罪，指
    摘原審判決不當，均核無理由，應予駁回。
五、末查被告二人前未曾受有期徒刑以上刑之宣告，有本院被告
    前案紀錄表及前案案件異動查證作業資料各二份在卷可按，
    斟酌其二人本案犯行均屬偶發之犯罪，且其二人已於本院達
    成已行和解，有本院94年度附民字第99號和解筆錄在卷可查
    ，並已履行和解條件，亦經本院向辯護人查證無誤，經此偵
    審教訓，當知所警惕，應無再犯之虞，認對其二人所宣告之
    刑，均以暫不執行為適當，爰皆併予宣告緩刑二年，以勵自
    新。
據上論結，應依刑事訴訟法第373條、第368條，刑法第74條第1
款，判決如主文。
本案經檢察官姜貴昌到庭執行職務。
中    華    民    國    95    年    1     月    11    日
                  刑事第十二庭  審判長法  官  李文成
                                      法  官  官有明
                                      法  官  王復生
以上正本證明與原本無異。
不得上訴。
                                      書記官  王宜玲
中    華    民    國    95    年    1     月    13    日
附錄本案論罪科刑法條全文
中華民國刑法第277條第1項：
傷害人之身體或健康者，處三年以下有期徒刑、拘役或一千元以
下罰金。


司法院資訊處製作；財團法人民間司法改革基金會備份。
